臺灣新北地方法院刑事裁定
111年度聲字第1124號
聲  請  人  
即  被  告  陳毓璿



選任辯護人  吳志南律師
上列聲請人即被告因違反銀行法等案件（本院110年度金訴字第5
84號），聲請發還扣押物，本院裁定如下：
    主  文
聲請駁回。
    理  由
一、聲請意旨略以：聲請人即被告（下稱被告）陳毓璿就涉犯銀
    行法部分業已坦承犯罪，犯罪事實已臻明確，無湮滅證據之
    虞，是如附表所示扣押物已無扣押留存之必要，爰請法院准
    依刑事訴訟法第142條等規定予以發還如附表所示扣押物等
    語。
二、按可為證據或得沒收之物，得扣押之；扣押物若無留存之必
    要者，不待案件終結，應以法院之裁定或檢察官命令發還之
    ，刑事訴訟法第133條第1項、第142條第1項前段分別定有明
    文。依此，扣押物如非得沒收之物，又無第三人主張權利者
    ，原則上受理訴訟繫屬之法院即應依聲請裁定發還，然倘仍
    有留存為證據或其他必要情形，仍得繼續扣押之。而此扣押
    必要性有無問題，乃審理法院依案件調查結果審酌，屬法院
    裁量之權限。
三、經查，被告因違反銀行法等案件，經警扣得如附表所示行動
    電話2具，嗣經臺灣新北地方檢察署檢察官提起公訴後，現
    由本院以110年度金訴字第584號審理中，有相關卷證資料在
    卷可稽。附表所示之物被告於警詢時供稱均為其所有（見偵
    字第4651號卷第312頁），本院審酌檢察官起訴被告涉犯非
    銀行不得經營收受存款業務、三人以上共同犯詐欺取財等罪
    嫌，於起訴書證據清單列載證據LINE群組之對話紀錄及記事
    本翻拍照片，待證事實為被告等人討論投資方案，向投資人
    收受投資款並給付固定利息之事實，是以附表所示行動電話
    尚無法排除為被告用來與同案被告討論投資方案或招攬投資
    人所用，綜上，附表所示之物仍為判斷被告是否犯罪之重要
    證物，且該等物品可能為犯罪所用之物，而本院110年度金
    訴字第584號案件現尚在審理中，為日後審理所需或保全將
    來執行，認有繼續扣押之必要，不宜逕行發還。從而，被告
    聲請發還如附表所示之物，尚難准許，應予駁回。
四、依刑事訴訟法第220條，裁定如主文。
中　　華　　民　　國　　111 　年　　5 　　月　　13　　日
                  刑事第十七庭  審判長法  官  劉凱寧

　　　　　　　　　　　　　　　　　　　法  官  趙悅伶

　　　　　　　　　　　　　　　　　　　法  官  黃俊雯 
以上正本證明與原本無異
如不服本裁定應於裁定送達後5日內向本院提出抗告狀
                                      書記官　游斯涵
中　　華　　民　　國　　111 　年　　5 　　月　　18　　日
附表：
編號 扣案物名稱、數量 備註 扣押物品目錄表所在卷頁 1 OPPO廠牌行動電話1具 門號：0000000000 IMEI：000000000000000 內政部警政署刑事警察局刑案偵查卷2之1第792頁 2 OPPO廠牌行動電話1具 門號：0000000000 IMEI：000000000000000